# 请教控制与母子公司的关系？

提问人：fengyihui 时间：2014-03-25 17:12:25
请教陈版，合并所指的控制一定会形成母子公司么？有没有可能母公司按投资比例不到50%，但能控制另外一个公司，假设为35%，那么这时，母公司应该按什么方法核算长投？

回答人：chenyiwei
根据合并报表准则规定，“母公司，是指控制一个或一个以上主体（含企业、被投资单位中可分割的部分，以及企业所控制的结构化主体等,下同）的主体”；“子公司，是指被母公司控制的主体。”因此，母子公司的概念是天然地与“控制”联系在一起的，与股权比例无关，甚至是否持有股权也不是必备的要素（有可能存在基于协议或其他方式的控制）。 如果持股比例为 35 ％但能控制该被投资企业的，则应按成本法核算该项长期股权投资。